【裁判字號】    97,訴,870
【裁判日期】    970915
【裁判案由】    強盜
【裁判全文】
臺灣高雄地方法院刑事裁定               97年度訴字第870號
聲  請  人
即  被  告  甲○○
指定辯護人  本院公設辯護人  丁○○
聲  請  人
即  被  告  乙○○
選任辯護人  唐國盛律師
聲  請  人
即  被  告  丙○○
選任辯護人  林石猛律師
            黃致穎律師
上列被告等因強盜案件，聲請具保停止羈押，暨本院依職權裁定
如下：
    主  文
甲○○、乙○○、丙○○均自民國玖拾柒年玖月貳拾壹日起延長
羈押貳月。
甲○○、乙○○、丙○○具保停止羈押之聲請均駁回。
    理  由
一、被告甲○○、乙○○、丙○○因強盜案件，前經本院訊問後
    ，認為被告3 人涉犯刑法第330 條第1 項而有同法第321 條
    第1 項第3 款、第4 款情形之攜帶凶器、結夥3 人以上強盜
    罪嫌重大，所犯為最輕本刑為5 年以上有期徒刑之罪，非予
    羈押，顯難進行審判，有羈押之必要，依刑事訴訟法第101
    條第1 項第3 款規定，於民國97年4 月21日執行羈押，嗣因
    認被告3 人羈押原因均仍然存在，有繼續羈押之必要，自97
    年7 月21日起，延長羈押2 月。
二、聲請意旨略以：
  (一)被告甲○○因患口腔癌，張口困難，黏膜白斑、纖維化潰瘍
    ，目前只能張口1.5 公分左右，進食困難，目前以牛奶及安
    素牛奶灌食維持生命，義大醫院醫師建議伊會診耳鼻喉科評
    估口咽處是否有病灶，以醫治口腔癌病情，使不至癌細胞擴
    散，危及性命，為此聲請具保停止羈押云云；
  (二)被告乙○○所犯雖為最輕本刑5 年以上之罪，惟無串證可能
    ，以特偵組為例，前總統所犯之大案既可不羈押，被告所為
    本案業已為相當之調查，應可不必羈押，不應讓人民感覺到
    貴族可以不用羈押，為此聲請具保停止羈押云云；
  (三)被告丙○○因誤交損友觸犯法紀，羈押至今深思悔悟，且案
    情已臻明朗，無逃亡或串證之虞，又被告祖母於今年初中風
    入院後，喪失自理能力，日常生活需有人隨侍在側，雖有伊
    姐代為暫時照顧，但伊姐已嫁作人婦，有諸多不便，且被告
    在押期間，家中毫無經濟收入，為張羅照顧祖母之醫療及日
    常生活所需，以盡為人子女之孝道，爰聲請具保停止羈押云
    云。
三、按被告及得為其輔佐人之人或辯護人，得隨時具保，向法院
    聲請停止羈押，刑事訴訟法第110 條第1 項固有明文，然法
    院准許具保停止羈押之聲請，其要件應以被告雖有刑事訴訟
    法第101 條第1 項各款或第101 條之1 第1 項所示之羈押原
    因，但已無羈押之必要；或另有同法第114 條各款所示之情
    形，始得為之。倘被告猶具刑事訴訟法第101 條第1 項各款
    或第101 條之1 第1 項所示之羈押原因，且有羈押之必要，
    此外復查無同法第114 條各款所示不得駁回具保聲請停止羈
    押之情形者，法院即不應准許具保停止羈押，合先敘明。又
    羈押之目的在保全刑事偵查、審判及執行之進行，確保刑事
    偵查及審判機關得以依法從事犯罪事實之調查與認定，被告
    經法官訊問後，認為犯罪嫌疑重大，且該當於刑事訴訟法第
    101 條第1 項或第101 條之1 第1 項所定情形之一，並有羈
    押之必要性者，即得依法予以羈押。經查：
  (一)被告甲○○、乙○○、丙○○共同涉犯強盜等罪嫌，業據被
    告3 人於警詢、偵查中坦承部分事實，並有被害人戊○○於
    警詢、偵查中證述在卷，佐以扣案打火機1 個、火旺噴燈瓦
    斯罐、雙節鐵棍1 支、斧頭1 支、通聯紀錄、車行紀錄查詢
    、國道收費站監視器翻拍照片、國泰人壽高雄市行政中心監
    視器翻拍照片、南區郵政總局翻拍相片、中國信託商業銀行
    監視器翻拍照片等物，足認被告3 人共同涉犯結夥3 人以上
    攜帶兇器強盜罪嫌重大，惟被告3 人於本院翻異前詞，致本
    案犯罪事實仍有諸多晦暗不明之處，仍有查明之必要，且被
    告3 人所犯刑法第330 條第1 項而有同法第321 條第1 項第
    3 款、第4 款情形之攜帶凶器、結夥3 人以上強盜罪嫌重大
    ，所犯為最輕本刑5 年以上有期徒刑之罪，前開羈押之原因
    依舊存在，且具保、責付或限制住居等強制處分，均不足以
    代替羈押，非予羈押，顯難進行審判或執行，而仍有羈押之
    必要，應自97年9 月21日起，再延長羈押2 月。
  (二)被告甲○○固患有兩頰黏膜纖維化、殘根之症狀，惟經臺灣
    高雄看守所醫師評估：目前生命徵象穩定，能自理生活，該
    所將依醫囑安排外醫診治並妥適照護等情，有臺灣高雄看守
    所97年7 月13日高所衛字第0979002489號函及被告在所期間
    97年6 月2 日財團法人義大醫院診斷證明書在卷為憑，故尚
    難認被告甲○○有刑事訴訟法第114 條第3 款所定「現罹疾
    病，非保外治療顯難痊癒者」之情形。至於被告丙○○之祖
    母因中風，日常生活需有人照顧及醫療，固然可憫，然被告
    丙○○於犯案時既已置對祖母之照顧義務於不顧，其以此為
    由聲請具保停止羈押，難謂正當，且被告丙○○是否需要照
    顧其祖母，尚不影響其羈押之必要性。再者，被告有無羈押
    之必要性，法院僅須依職權就具體個案予以斟酌決定，與他
    案無涉。被告乙○○之辯護人比附援引他案作為被告乙○○
    聲請具保停止羈押之理由，難謂正當。
  (三)依上所述，本件被告甲○○、乙○○、丙○○羈押原因均尚
    未消滅，本件復查無刑事訴訟法第107 條至第109 條所示法
    定羈押原因消滅之情形，亦無同法第114 條各款所定情形，
    從而，被告3人聲請具保停止羈押均無理由，應予駁回。
四、爰依刑事訴訟法第108 條第1 項、第2 項、第101 條第1項
    第3 款及第121條第1項，裁定如主文。
中    華    民    國    97    年    9     月    15    日
                  刑事第八庭  審判長法  官  李璧君
                                    法  官  曾仁勇
                                    法  官  曾鈴
以上正本證明與原本無異。
如不服本裁定，應於收受送達後5 日內向本院提出抗告狀。
中    華    民    國    97    年    9     月    15    日
                                    書記官  曾秀鳳


司法院資訊處製作；財團法人民間司法改革基金會備份。
